【裁判字號】    98,審訴,52
【裁判日期】    980223
【裁判案由】    毒品危害防制條例
【裁判全文】
臺灣士林地方法院刑事裁定              98年度審訴字第52號
上  訴  人
即  被  告  甲○○
上列上訴人即被告因違反毒品危害防制條例案件，不服本院於中
華民國九十八年一月二十二日所為之第一審協商程序判決（九十
八年度審訴字第五二號），提起上訴，本院裁定如下：
    主  文
上訴駁回。
    理  由
一、按依協商程序所為之科刑判決，除有刑事訴訟法第四百五十
    五條之四第一項第一款、第二款、第四款、第六款、第七款
    所定情形之一，或協商判決違反同條第二項之規定者外，不
    得上訴；又原審法院認為上訴為法律上不應准許者，應以裁
    定駁回之，刑事訴訟法第四百五十五條之十第一項、第四百
    五十五條之十一第一項、第三百六十二條前段分別定有明文
    。
二、上訴人上訴意旨略以：本案原審僅憑檢察官之筆錄即遽下判
    決，未給予上訴人充分論述犯罪過程之機會，實有害人權，
    對原判決有所不服，為此提起上訴云云。
三、經查：本件上訴人即被告甲○○所犯毒品危害防制條例第十
    條第一項之施用第一級毒品罪，係法定刑為六月以上五年以
    下有期徒刑之罪。被告於民國九十八年一月十五日本院行準
    備程序時坦承犯行不諱，檢察官乃於九十八年一月十五日聲
    請本院同意於審判外進行協商程序，該日檢察官與被告、公
    設辯護人達成合意，被告、公設辯護人及檢察官均請求判處
    有期徒刑一年，被告復陳稱其係出於自由意志達成協商合意
    並同意協商合意內容屬實。本院並依法當庭告知上訴人認罪
    之罪名，及「一、如適用協商程序判決，上訴人喪失受法院
    依通常程序公開審判、保持緘默、與證人對質或詰問證人之
    權利。二、法院如依協商程序合意而為判決時，除有刑事訴
    訟法第四百五十五條之四第一項第一款、第二款、第四款、
    第六款、第七款所定情形之一或違反同條第二項之規定者外
    ，不得上訴」等旨，均據上訴人於筆錄內簽名確認無訛，此
    有本院九十八年一月十五日準備程序筆錄在卷可參。經審核
    上訴人對上開協商程序判決所提出之上訴理由，非屬上揭刑
    事訴訟法第四百五十五條之四第一項第一款、第二款、第四
    款、第六款、第七款所定情形之一，或同條第二項所規定之
    事由。是以被告以非上開事由為理由，提起上訴，其上訴為
    法律上所不應准許，自不合法，應予駁回。
四、依據刑事訴訟法第四百五十五條之十第一項、第四百五十五
    條之十一第一項、第三百六十二條前段，裁定如主文。
中    華    民    國    98    年    2     月    23    日
                  刑事第一庭法  官  周明鴻
以上正本證明與原本無異。
如不服本裁定，應於收受送達後5 日內向本院提出抗告狀。
                            書記官  丁梅芬
中    華    民    國    98    年    2     月    23    日


司法院資訊處製作；財團法人民間司法改革基金會備份。
